【裁判字號】    90,上易,268
【裁判日期】    900328
【裁判案由】    妨害自由
【裁判全文】
台灣高等法院台中分院刑事判決                      九十年度上易字第二六八號
    上  訴  人  台灣南投地方法院檢察署檢察官
    被      告  丙○○
    選任辯護人  阮春龍
右上訴人因被告妨害自由案件，不服台灣南投地方法院中華民國八十九年十一月二十
二日第一審判決（八十九年度易字第六二九號，起訴案號：台灣南投地方法院檢察署
八十九年度偵緝字第一三六號），提起上訴，本院判決如左：
      主  文
上訴駁回。
      理  由
一、公訴意旨略以：被告丙○○積欠被害人甲○○款項，於民國（下同）八十八年七
    、八月間某日，被害人甲○○與其妻劉名娟及劉雪前往南投縣埔里鎮○○路六二
    三號被告丙○○所經營之金虎音樂社，向被告丙○○索討債務時，被告竟對被害
    人甲○○恫稱：打死在裡面，試試看等語（台語），致告訴人甲○○心生畏懼而
    生危害於安全，因認被告丙○○涉犯刑法第三百零五條恐嚇罪嫌等語。
二、本件公訴人認被告丙○○涉有右揭恐嚇罪嫌，無非以告訴人甲○○之指述，及被
    害人所提出之錄音帶一捲在卷可稽，而錄音帶內容又確有該等恐嚇之話語，被告
    丙○○亦坦承確為其聲音等情，為其論罪之依據。惟訊據被告丙○○堅決否認有
    何恐嚇犯行，辯稱：告訴人有去討債，又常去騷擾，該錄音帶係經過剪接，其並
    未恐嚇告訴人等語。
三、按犯罪事實應依證據認定之，無證據不得推定其犯罪事實；又不能證明被告犯罪
    者，應諭知無罪之判決，刑事訴訟法第一百五十四條、第三百零一條第一項分別
    定有明文。經查：
    (一)被告雖坦承錄音帶裡面「打死在裡面，試試看」等語（台語）係其所述，但辯
      稱該部分係遭剪接等語。而查，告訴人甲○○所提出之錄音帶，經原審法院送
      請鑑定結果，發現該錄音帶內對話係自Ａ面起始至約一分三十二秒，於五十一
      秒、五十六秒及一分零秒處有中斷痕跡，而對話「打死在裡面，試試看」係於
      Ａ面約五十七秒至一分零秒處，此有法務部調查局八十九年十月十二日（八九
      ）陸（三）字第八九Ｏ七七五九Ｏ號鑑定通知書一紙在卷可稽，核與被告所為
      該部分係遭剪接之辯解相符，是在錄音帶短短之三秒鐘內（即Ａ面約五十七秒
      至一分零秒處），既有中斷痕跡，則被告雖有上開言詞，但其係在何種時地？
      針對何種主題？以及何種對象而為，自無從加以認定。況且，在被告該段對話
      前後之錄音內容，均係正常討論債務之對話，並無人在被告口出該段對話之後
      噤若寒蟬，是告訴人甲○○有否因此心生畏懼，亦無從認定。
    (二)證人劉雪於檢察官訊問時雖證稱被告有口出「你（甲○○）再來要叫朋友打死
      你」等語在卷，然其證詞與前開錄音帶「打死在裡面，試試看」之內容，一是
      將來之惡害通知，一是現在之惡害通知，二者顯然有所出入。且證人劉雪係告
      訴人甲○○之近親，又同往找被告討債，其證言難免偏頗，尚難採為不利被告
      認定之證據。
四、從而，既不能明確證明被告犯罪，原審為無罪之諭知，並無違誤，上訴人仍執前
    詞，提起上訴，為無理由，應予駁回。
據上論結，應依刑事訴訟法第三百六十八條，判決如主文。
本案經檢察官乙○○到庭執行職務。
中      華      民      國      九十    年      三      月    二十八    日
                                  台灣高等法院台中分院刑事第八庭
                                        審判長法  官  羅  得村
                                              法  官  陳  賢  慧
                                              法  官  林  輝  煌
右正本證明與原本無異。
不得上訴。
                                              書記官  吳  宗  玲
中      華      民      國      九十    年      三      月    二十八    日
                                                                        Ａ


司法院資訊處製作；財團法人民間司法改革基金會備份。
